【裁判字號】    88,易,1590
【裁判日期】    890131
【裁判案由】    公共危險
【裁判全文】
臺灣高雄地方法院刑事判決                        八十八年度易字第一五九號
    公  訴  人  臺灣高雄地方法院檢察署檢察官
    被      告  甲○○
右列被告因公共危險案件，經檢察官提起公訴（八十八年度偵字第五三０五號），本
院判決如左：
    主  文
甲○○無罪。
    理  由
一、公訴意旨略以：被告甲○○為從事業務之人，於民國八十八年二月十九日上午九
    時四十六分許，駕駛拖板車（車頭ＷＧ－七一八號，車尾Ｔ五－七八號），載運
    鐵環二個（每個十噸）途經台灣省鐵路基起三七七公里七十一公尺處之路竹南平
    交道，理應注意行車安全，而依當時情況並無不能注意之情事，竟疏未注意行車
    安全，仍駛入該平交通，因輪胎突然爆裂，竟將該車停放前開平交道，無法駛離
    ，致北上第一０一二次自強號列車煞車不及而撞擊拖板車，造成該自強號列車機
    車頭擋風玻璃全毀、主排障器受損及鼻罩脫落、車速錶感應器損壞、現場交通受
    阻三十六分鐘，致生火車往來之危險。
二、按犯罪事實應依證據認定之，無證據不得推定其犯罪事實；又不能證明被告犯罪
    ，應諭知無罪之判決，刑事訴訟法第一百五十四條、第三百零一條第一項定有明
    文。又認定不利於被告之事實，須依積極證據，苟積極證據不足為不利於被告事
    實之認定，即應為有利於被告之認定，更不必有何有利之證據，最高法院著有三
    十年上字第八一六號判例可參。
三、公訴人認被告甲○○涉有刑法第一百八十四條第四、一項從事業務之人使舟車發
    生往來危險之罪嫌，無非以右揭犯罪事實，業據被告於警訊時坦承不諱，核與證
    人即前開自強號列車司機甘乾淋證述情節相符，並有平交道事故現場平面圖、現
    埸照片多幀附卷可稽。按汽車駕駛人在行車前應注意方向盤、煞車、輪胎等須詳
    細檢查確實有效，否則不得駕車，及駕駛人看到鐵路平交道標誌或標線後，應即
    將速度減低至時速十五公里以下，接近設有警鈴及閃光號誌者，如警鈴未響，閃
    光號誌未顯示，仍應看、聽兩方無火車駛來，始得通過，道路交通安全規則第八
    十九條第一款、第一百零四條定有明文。被告於前揭時地駕車，自應遵守上開交
    通安全規定，且當時並非不能注意，竟疏未注意以致生車輛往來之危險，其之過
    失應足認定，且被告之過失行為與火車往來之危險間，有相當因果關係等情，為
    其論據。訊據被告甲○○堅決否認有何犯行，辯稱：伊所駕駛之拖板車（車頭Ｗ
    Ｇ－七一八號，車尾Ｔ五－七八號）均定期進廠保養；伊駕駛該拖板車通過系爭
    平交道之時速為十公里左右；當日該拖板車僅拖載鐵環二個，並無超載等語。
四、經查：本院依職權向交通部公路局高雄區監理所函查系爭被告所駕駛之拖板車之
    車籍相關資料，其內載明該拖板車車頭車牌號碼ＷＧ－七一八之第五輪承載重量
    八點五公噸；車尾車牌號碼Ｔ５－七八號之承載重量共為二十五點七公噸（車身
    載重十七點七公噸加第五輪載重八公噸），有該所八十八年七月十三日八八高監
    一字第八八三一七九五號函在卷可憑，而被告於案發當時駕駛該拖板車（車頭Ｗ
    Ｇ－七一八號，車尾Ｔ五－七八號），其上所載運之鐵環二個總重量為二十點八
    八五公噸，此有燁聯鋼鐵股份有限公司所出具之函文一紙在卷可稽，是被告於案
    發當日駕駛該拖板車載運貨物並無超載之情事。又本院於八十九年一月十八日至
    現場勘驗，勘驗結果因該平交道之設置呈Ｓ形之地形關係，車輛經過該平交道，
    均須減速慢行，且多有大型聯結車通過該平交道，通過時車速約僅十公里左右等
    情，有本院勘驗筆錄一份、現場繪圖一紙、照片四張附卷可佐，是被告駕駛該拖
    板車行經系爭平交道時，時速實無法超過十五公里。另參以系爭拖板車每月均有
    定期保養，此有被告所出具之保養工作單一份附卷可稽，而衡情被告所駕駛之拖
    板車係屬大型車輛之一種，於行經平交道之凹凸路面，客觀上實難急馳通過，且
    因該路面之不平，輪胎載重發生失衡之情形，突在該平交道上爆胎，亦非不可想
    像。綜上所述，難認被告之駕車行為，與本件火車發生往來危險之結果，有相當
    因果關係。
五、此外，本院復查無其他積極證據足資佐證認被告有公訴人所指訴之犯行，既不能
    證明被告犯罪，自應諭知無罪之判決。
據上論斷，應依刑事訴訟法第三百零一條第一項規定，判決如主文。
本案經檢察官洪信旭到庭執行職務。
中     華     民     國    八十九    年      一      月      三十一     日
                                  臺灣高雄地方法院刑事第七庭
                                      法  官  何  悅  芳
右正本證明與原本無異。
如不服本判決，應於判決送達後十日內，向本院提出上訴狀。
                                      書記官  廖  文  瑞
中    華    民    國    八十九    年      一      月      三十一      日


司法院資訊處製作；財團法人民間司法改革基金會備份。
